Семен Коневский — Frontend разработчик



- Junior
- Россия
- 1 500 \$ (дол/мес)
- i Полная занятость
- 🌰 Удаленная работа
- Контакт: geeklink.io/cv-123599



Навыки

Git, JavaScript, Jest, Next js, React, Redux, Storybook, TanStack Query, TypeScript, Vite, webpack, Zustand.

Опыт работы

Bazaarorigin

02.2024 - настоящее время - Frontend разработчик

Интегрировал Rollbar для логирования ошибок и мониторинга состояния приложения, что помогло оперативно находить и исправлять баги

Реализовал авторизацию через Google , упростив процесс входа для пользователей и улучшив UX Настроил локализацию через next-translate , обеспечив поддержку нескольких языков в приложении Подготовил и настроил Jest, что позволило писать unit-тесты и повысить стабильность кода Настроил скриншотные тесты, что помогло предотвращать визуальные регрессии и поддерживать единообразие UI

Оптимизировал SEO на большинстве страниц сайта, улучшив индексацию и органический трафик Разработал несколько страниц личного кабинета, главную страницу сайта, страницу объявления, создания и редактирования объявлений

Внедрил Google Consent Mode, адаптировав работу аналитики и рекламных сервисов под требования GDPR Спроектировал и реализовал многошаговую форму создания объявлений (backend-driven development) Участвую в разработке нового функционала и исправлении багов, улучшая производительность и удобство работы с сервисом

Участвую в code review

Stoptips

08.2023 - 04.2024 - Frontend разработчик

Проект по размещению объявлений для Гоа. Участвовал в запуске MVP и дальнейшей разработке сервиса. Реализовал регистрацию, несколько страниц сайта, включая выдачу и создание объявлений.

Образование

• Мастер производственного обучения

ГСГУ 09.2014-07.2018

Обо мне

Frontend разработчик с опытом коммерческой разработки чуть менее двух лет. Я воспринимаю программирование как творчество: приятно видеть, как код оживает и превращается в функциональный интерфейс. Имею чуть меньше

двух лет опыта коммерческой разработки. Стремлюсь писать чистый и поддерживаемый код. Люблю разбираться в новых технологиях и улучшать процессы разработки. В свободное время изучаю Rust